臺灣新竹地方法院刑事判決　　　　　　　94年度簡上字第75號
上　訴　人　臺灣新竹地方法院檢察署檢察官
被　　　告　丙○○
指定辯護人　本院公設辯護人甲○○
上列上訴人因被告所犯竊盜案件，不服本院竹北簡易庭九十四年
度竹北簡字第一七七號中華民國九十四年六月十五日第一審簡易
判決（聲請案號：臺灣新竹地方法院檢察署九十四年度速偵字第
八五五號），復經移送併辦（併辦案號：臺灣新竹地方法院檢察
署九十四年度偵字第三五○一號）而提起上訴，本院判決如下：
    主  文
原判決撤銷。
丙○○連續竊盜，處有期徒刑陸月，如易科罰金，以參佰元折算
壹日。
    犯罪事實
一、丙○○意圖為自己不法之所有之概括犯意，連續於民國九十
    四年五月二十六日下午二時五十八分許，騎乘拼裝輕型機車
    進入新竹縣關西鎮南和國民小學（下稱南和國小）校園內，
    見該校水溝蓋為白鐵製，認可變賣得利，遂徒手竊取南和國
    小六年級教室前水溝上白鐵製水溝蓋四片，得手後藏置某地
    欲變賣，惟旋遭他人竊取，而心生不甘，嗣於翌日即同月二
    十七日晚上八時二十分許，復騎乘上開拼裝輕型機車再度前
    往南和國小，徒手竊取該校廚房前水溝上之白鐵製水溝蓋二
    片，得手後，將之放置於拼裝輕機車踏板上欲逃逸時，即為
    警當場查獲，並起出前開失竊之白鐵製水溝蓋二片（業已發
    還予南和國小總務主任乙○○具領）。嗣於九十四年六月二
    十七日十二時三十分許，在新竹縣關西鎮大同里十三鄰水坑
    三十九號東武精機股份有限公司（移送併辦意旨誤載為武東
    精機股份有限公司，以稱東武公司）廠房處，見置於該廠房
    外之不鏽鋼板可變賣得利，遂徒手竊取該處不鏽鋼板九個，
    得手後，正欲離去之際，遭東武公司員工張順彬發現而報警
    當場查獲，並起出竊得之不鏽鋼板九個（業已發還予東武公
    司廠長丁○○具領）。
二、案經新竹縣警察局新埔分局報告臺灣新竹地方法院檢察署檢
    察官聲請簡易判決處刑及移送併辦。
    理  由
一、右揭犯罪事實業據被告丙○○於偵查、原審及本院審理中供
    承不諱，核與證人即南和國小教務主任乙○○、東武公司組
    長張順彬、東武公司廠長丁○○分別於警詢證述南和國小、
    東武公司失竊之情節相符（見九十四年速偵字第八五五號偵
    查卷第九、十頁，九十四年度偵字第三五○一號偵查卷第九
    至十二頁），另有贓證物品認領保管單二紙、現場及贓物照
    片八張在卷可稽（見九十四年度速偵字第八五五號偵查卷第
    十三、十四頁，九十四年度偵字第三五○一號偵查卷第十三
    至十六頁），足見被告丙○○於偵查、原審及本院審理中之
    自白與事實相符，應堪採信。被告丙○○竊盜犯行明確，堪
    以認定，應依法論科。
二、核被告丙○○所為係犯刑法第三百二十條第一項之竊盜罪。
    又被告丙○○上開三次犯行，時間緊接，方法相同，觸犯構
    成要件相同之罪名，顯係基於概括犯意為之，應依刑法第五
    十六條之規定，論以一罪，並依法加重其刑。被告丙○○於
    九十四年六月二十七日十二時三十分許，在新竹縣關西鎮大
    同里十三鄰水坑三十九號，竊得東武公司所有置廠房外之不
    鏽鋼板九個之犯行雖未經公訴人予以起訴，因與起訴部分有
    連續犯裁判上一罪之關係，為起訴效力所及，且經聲請人即
    上訴人移送併辦，本院自得併予審究，予此明。
三、原審以被告丙○○竊盜罪證明確，予論罪科刑，固非無見，
    惟查被告尚有前開所示於九十四年六月二十七日十二時三十
    分許，在新竹縣關西鎮大同里十三鄰水坑三十九號，竊得東
    武公司所有不鏽鋼板九個之犯行，原審對於起訴效力所及之
    上開併辦竊盜部分未及一併審理，尚有未洽，公訴人上訴意
    旨，執此指摘原判決不當，為有理由，原判決即屬無可維持
    ，應由本院撤銷改判。爰審酌被告丙○○益前有三次違反麻
    醉藥品管理條例、一次公共危險、二次竊盜（其中一次為竊
    盜未遂）之前案紀錄，有臺灣高等法院被告前案紀錄表一份
    附卷可考，雖不構成累犯，然足稽被告丙○○素行不佳，且
    其係一身體健全之壯年，不思以己力獲取報酬，而以竊盜行
    為，獲取不法之利益，破壞社會秩序，惟手段尚稱平和，竊
    得之財物均係日常用品，價值不高，所竊得之物品部分業返
    還予被害人，其中證人乙○○證稱：南和國小失竊之白鐵水
    溝蓋六塊，價值共計約一萬二千元等語（見前開速偵字第八
    五五號偵查卷第十頁），另證人丁○○則證述：東武公司遭
    竊之不鏽鋼板九個價值總計為三萬一千五百元等語（見前開
    偵字第三五○一號偵查卷第十二頁），足認被害人所受之損
    害非鉅，且被告行為後坦承犯行，尚知悔悟，復斟酌被告丙○○為高中畢業之學歷、未婚、與父母同住之家庭狀況等一
    切情狀，量處如主文所示之刑，並諭知易科罰金之折算標準
    。
據上論斷，應依刑事訴訟法第三百六十九條第一項前段、第三百
六十四條、第二百九十九條第一項前段，刑法第五十六條、第三
百二十條第一項，第四十一條第一項前段，罰金罰鍰提高標準條
例第一條前段，第二條，判決如主文。
本案經檢察官林忠義到庭執行職務。
中　　華　　民　　國　　94　　年　　12　　月　　19　　日
                  臺灣新竹地方法院刑事第五庭
                          審判長法  官  陳健順
                                法  官  楊惠芬
                                法  官  劉兆菊
以上正本證明與原本無異。
不得上訴。
中　　華　　民　　國　　94　　年　　12　　月　　20　　日
                                書記官  龔紀亞
附錄本案論罪科刑法條：
刑法第三百二十條：
意圖為自己或第三人不法之所有，而竊取他人之動產者，為竊盜
罪，處五年以下有期徒刑、拘役或五百元以下罰金。
意圖為自己或第三人不法之利益，而竊佔他人之不動產者，依前
項之規定處斷。
前二項之未遂犯罰之。
